【裁判字號】    90,交上訴,92
【裁判日期】    901128
【裁判案由】    公共危險等
【裁判全文】
臺灣高等法院高雄分院刑事判決    九十年度交上訴字第九二號
    上  訴  人  台灣高雄地方法院檢察署檢察官
    上  訴  人
    即  被  告  乙○○
    選任辯護人  邱明政  律師
右上訴人等因被告公共危險等案件，不服台灣高雄地方法院九十年度交訴字第一二五
號中華民國九十年八月二十七日第一審判決（起訴案號：台灣高雄地方法院檢察署九
十年度調偵字第三二一號），提起上訴，本院判決如左：
    主  文
上訴駁回。
乙○○緩刑參年。
    事  實
一、乙○○考領有重型機車駕駛執照，於民國八十九年十一月廿七日中午十二時四十
    分許，駕駛ＸＴＷ－九二七號重型機車（以下稱蕭車），沿高雄市○○路東向西
    行駛，於行經該路與仁愛路口時，本應注意行車速度在無標誌之市區道路行駛，
    時速不得超過四十公里，及行駛至交岔路口，其行進應遵守燈光號誌，遇紅燈時
    應禁止通行，依車道連貫暫停，不得超越停止線或進入路口，且依當時情況，並
無不能注意之情事，竟疏未注意而闖越停止線進入前開交岔路口，又超速貿然以
    五十至六十公里之時速通過，適有甲○○駕駛ＸＮＺ－八六五號重型機車，沿仁
    愛路南向北行經前開路口，而遭蕭車撞及，致甲○○人車倒地（左倒），甲○○
    並因而受有左足第二、三、四蹠骨骨折之傷害。而乙○○亦因車禍撞擊而倒地，
    其明知已發生車禍，竟將車扶起至路邊後，未前去查看甲○○傷勢，亦未為任何
    必要之救護安全措施，即駕車逃逸，適有與蕭車同向，駕駛汽車因等待紅燈而暫
    停在該交岔路口之蔡昆川在旁目擊蕭車闖越紅燈肇事及逃逸之情，記下車牌號碼
    交由甲○○報警後循線查獲。
二、案經甲○○訴由高雄市政府警察局新興分局移送臺灣高雄地方法院檢察署檢察官
    偵查起訴。
    理  由
一、訊據上訴人即被告乙○○，對其於前開時、地，以時速五十至六十公里之時速通
    過該交岔路口及肇事後致告訴人甲○○受傷未停車查看之事實供承不諱，但否認
    有闖越紅燈之行為，辯稱：被告騎車通過路口前，係綠燈正在閃爍，而以原來之
    行車速度通過，並未闖紅燈云云。
二、經查：
（一）被告肇事後逃逸，係經證人蔡昆川記下被告機車車牌號碼，交給告訴人甲○○
      後，甲○○報警而循線查獲，並通知被告到案訊問之情，為被告於警訊時坦白
      承認，且證人蔡昆川於警訊時證稱：於八十九年十一月廿七日中午，在高雄市
      新興區○○路與仁愛街口，親眼目賭ＸＴＷ－九二七號、ＸＮＺ－八六五號機
      車相撞。當時駕駛汽車經過五福與仁愛街口，行駛汽車外車道，看見有一輛機
      車從其車行進方向之車旁衝出來，而且闖紅燈，致車禍發生，其駛向前看，原
      來是剛剛闖紅燈那輛機車撞上另一輛機車。而發生車禍時，其馬上把車牌號碼
      記下，車號為ＸＴＷ－九二七，駕駛人為一名年輕人等語。參諸蔡昆川僅係路
      過目賭車禍發生之人，與被告及告訴人間均不相識，又無宿怨，其所證之情節
      又無誤認之可能，其所證自堪採信。故被告確有闖紅燈及肇事後逃逸之行為洵
      堪認定。被告所辯並未闖紅燈云云，不足採信。此外，該肇事路段為市區道路
      ，速限為每小時四十公里，此業經公訴人於九十年六月廿七日偵查中電詢高雄
      市警察局新興分局五福二路派出所後，載明於辦案進行單內可稽，而被告又自
      承係以時速五十至六十公里之時速行經該肇事路段，故被告超速行駛之事實，
      亦可認定。
（二）按汽車行駛至交岔路口，應遵守燈光號誌之指示；又按行車速度，無標誌者，
      在市區道路，時速不得超過四十公里，道路交通安全規則第一百零二條第一項
      第一款、第九十三條第一項第一款分別定有明文。此為一般駕駛人應注意且能
      注意之事項，被告既考領有重型機車駕駛執照，就此自應知之甚詳，又依當時
      情況，被告應無不能注意之情事，竟闖越紅燈，又超速行駛，以致發生本件交
      通事故，其駕駛行為有過失至為明顯。又告訴人因本件交通事故受有左足第二
      、三、四蹠骨骨折之傷害，亦有高雄醫學院附設中和紀念醫院診斷證明書一紙
      附卷可稽，告訴人所受之傷害既因被告之過失行為所致，二者間有相當之因果
      關係。本件事證已明確，被告犯行洵堪認定。
三、核被告所為，係犯刑法一百八十五條之四駕駛動力交通工具肇事致人受傷而逃逸
    罪，及第二百八十四條第一項前段之過失傷害罪。被告所犯二罪間，犯意各別，
    行為互異，應分論併罰。
四、原審依刑法第一百八十五條之四、第二百八十四條第一項前段、第五十一條第五
    款，罰金罰鍰提高標準條例第一項前段，並審酌被告犯罪係超速駕車及闖紅燈之
    過失情節重大、犯罪所生損害不輕、犯後坦承部分犯行等一切情狀，分別量處過
    失傷害部分有期徒刑月；駕駛動力交通工具肇事，致人受傷而逃逸，處有期徒
    刑捌月。並依法定其應執行有期徒刑拾月。認事用法尚無不合，量刑亦稱妥適，
    被告上訴意旨否認犯罪，空言指摘原判決不當；檢察官循告訴人之請求上訴意旨
    ，指摘量刑過輕，均無可取，為無理由，應予駁回。
五、查被告未曾受有期徒刑以上刑之宣告，有卷內前科表可查，其已與被害人成立民
    事和解，有其和解書可按，經此偵審程序教訓，應知警惕諒無再犯之虞，本院認
    所宣告之刑，以暫不執行為適當，併諭知緩刑參年，以勵自新。
據上論斷，應依刑事訴訟法第三百六十八條、刑法第七十四條第一款，判決如主文。
本案經檢察官董明正到庭執行職務。
中    華    民    國      九十      年      十一      月   二十八   日
                              臺灣高等法院高雄分院刑事第四庭
                                  審判長法官  蕭權閔
                                        法官  陳吉雄
                                        法官  陳啟造
右正本證明與原本無異。
過失傷害部分，不得上訴。
其他部分如不服本判決，應於判決送達後十日內向本院提出上訴狀，其未述理由者
並應於提出上訴狀後十日內向本院補提理由書（應附繕本)。
                                      書記官  白蘭
中    華    民    國      九十      年      十一      月     三十   日
本件論罪科刑法條：
刑法第二百八十四條第一項：
因過失傷害人者，處六月以下有期徒刑、拘役或五百元以下罰金，致重傷
者，處一年以下有期徒刑、拘役或五百元以下罰金。
刑法第一百八十五條之四：
駕駛動力交通工具肇事，致人死傷而逃逸者，處六月以下五年以下有期徒刑。
                                                                        Ｄ


司法院資訊處製作；財團法人民間司法改革基金會備份。
